拍拍贷业务数据探索分析
========================================================

```{r, message=FALSE, warning=FALSE, packages}
# 加载组件包
library(ggplot2)
library(GGally)
library(reshape2)
library(dplyr)
library(knitr)
library(memisc)
library(gridExtra)
```

```{r, Load_the_Data}
# 加载数据
lp <- read.csv('LP.csv')
lc <- read.csv('LC.csv')

```


# 数据汇总
### 绘总还款流水 合并标的还款最终状态，以及 正常还款次数、逾期次数
```{r merge_data}
# head(subset(lp, 剩余本金 >0 | 剩余利息 >0 ), 20)

# 统计借款标流水的 最后状态：最后的应还本金、逾期的次数、正常还款的次数
lp.overdue_by_listingId <- lp %>%
  group_by(ListingId) %>%
  summarise(sum_剩余本金 = max(剩余本金),
            count_还款状态_2 = sum(还款状态==2),
            count_还款状态_1_3 = sum(还款状态 == 1 | 还款状态 == 3)) %>%
  ungroup() %>%
  arrange(ListingId)

# 获取标的的最后一期的还款状态
# 分为0-‘未还款’，1-‘已正常还款’，2-‘已逾期还款’，
# 3-‘已提前还清该标全部欠款’，4-‘已部分还款’
lp.last_period_status <- aggregate(lp[, c('还款状态')], 
                                   list(lp$ListingId), tail, 1)
names(lp.last_period_status) <- c('ListingId', 'repayment_status')

# 获取最后一期的还款状态
lp.overdue_by_listingId <- merge(lp.overdue_by_listingId, 
                                 lp.last_period_status,
                                 by='ListingId', all.x=TRUE)

# 合并lp.overdue_by_listingId 和 lc 
lc.all <- merge(lc, lp.overdue_by_listingId, by = 'ListingId', all.x=TRUE)
# 聚合：总待还本金、历史逾期还款期数
lc.all <- transform(lc.all, 
                    '总待还本金' = rowSums(lc.all[, c('总待还本金', 
                                                 'sum_剩余本金')]),
                    '历史逾期还款期数' = rowSums(lc.all[, c('历史逾期还款期数', 
                                                    'count_还款状态_2')]),
                    '历史正常还款期数' = rowSums(lc.all[, c('历史正常还款期数', 
                                                    'count_还款状态_1_3')]),
                    na.rm = T)



# replace  {'未成功认证': 0, '成功认证': 1}
#levels(lc.all$手机认证)[levels(lc.all$手机认证)=="未成功认证"] <- "0"
#levels(lc.all$手机认证)[levels(lc.all$手机认证)=="成功认证"] <- "1"
levels(lc.all$手机认证) <- factor(lc.all$手机认证, 
                              levels=c("未成功认证", "成功认证"), 
                              labels=c("0", "1"))
levels(lc.all$户口认证) <- factor(lc.all$户口认证, 
                              levels=c("未成功认证", "成功认证"), 
                              labels=c("0", "1"))
levels(lc.all$视频认证) <- factor(lc.all$视频认证, 
                              levels=c("未成功认证", "成功认证"), 
                              labels=c("0", "1"))
levels(lc.all$学历认证) <- factor(lc.all$学历认证, 
                              levels=c("未成功认证", "成功认证"), 
                              labels=c("0", "1"))
levels(lc.all$征信认证) <- factor(lc.all$征信认证, 
                              levels=c("未成功认证", "成功认证"), 
                              labels=c("0", "1"))
levels(lc.all$淘宝认证) <- factor(lc.all$淘宝认证, 
                              levels=c("未成功认证", "成功认证"), 
                              labels=c("0", "1"))

# 改变ListingId 为Factor类型
lc.all$ListingId <- as.factor(lc.all$ListingId)

# 数据集截取 同时 删除异常值 只取 
lc.all <- filter(lc.all, 
               (总待还本金 <= quantile(lc.all$借款金额, 0.98)) & 
                 (历史正常还款期数 <= quantile(lc.all$历史正常还款期数, 0.95)) &
                 (sum_剩余本金 <= 2000) &
                 (历史成功借款金额 < quantile(历史成功借款金额, 0.95))
               )


# 合并 手机、视频、学历、征信、淘宝认证列为一列
lc.all$certification<-ifelse(lc.all$手机认证 == "1","手机认证",
         ifelse(lc.all$视频认证 == "1","视频认证",
                ifelse(lc.all$学历认证 == "1","学历认证",
                       ifelse(lc.all$征信认证 == "1","征信认证",
                              ifelse(lc.all$淘宝认证 == "1","淘宝认证","未认证"
                                     )
                              )
                       )
                )
         )

# 归并还款状态 分为0-‘未还款’，1-‘已正常还款’，2-‘已逾期还款’，
# 3-‘已提前还清该标全部欠款’，4-‘已部分还款’
# 1、3 合并为1 代表已还款。 0、2、4 合并为 0 代表为没完成还款
lc.all$repayment_status <- ifelse(lc.all$repayment_status %in%  
                                    c("0", "2", "4"),"0","1")
lc.all$repayment_status <- factor(lc.all$repayment_status)

# 存储 lc.all
lc.all<- subset(lc.all, select = -na.rm )
write.csv(lc.all, "lc.all.csv", row.names=FALSE)

```

===============================================================================

# 单变量绘图选择 

#### 年龄直方图
查看借款人员年龄的分布
```{r , Univariate_Plots}
ggplot(aes(x = 年龄 ), data = lc.all) +
  geom_histogram(binwidth = 2) +
  labs(title = 'Age Histogram', x = '年龄') +
  theme(text = element_text(family = 'Kai'))

```

* 图形信息：
  - 借款人员年龄主要集中在20~30岁
  
  
#### 总待还本金 分布情况
```{r, 总待还本金分布情况}
ggplot(aes(x = 总待还本金), 
       data = subset(lc.all, 总待还本金 > 0 )) +
  geom_histogram() +
  scale_x_continuous(limits = c(0, 9000), breaks=seq(0, 9000, 1000)) +
  theme(title = element_text(family = 'Kai'))

```

* 图像说明：
  - 总待还金额 小于1000元人员最多
  
#### 借款金额 分布
```{r, 借款金额分布}
ggplot(aes(x = 借款金额), data = lc.all) +
  geom_histogram() +
  scale_x_continuous(limits = c(0, quantile(lc.all$借款金额, 0.98)), 
                     breaks=seq(0, quantile(lc.all$借款金额, 0.98), 1000)) +
  theme(title = element_text(family = 'Kai'))
```
  
* 图形说明
  - 大多数的借款金额1000、2000、3000、4000、5000 整数处有峰值
  - 存在特别高的借款金额的，我们当成异常值处理
    限制范围：c(0, quantile(lc.all$借款金额, 0.98))

#### 到最后一期记录日 本期剩余待还本金分布
```{r, 本期剩余待还本金分布}
ggplot(aes(x = sum_剩余本金), 
       data = subset(lc.all, (sum_剩余本金 > 0) & (sum_剩余本金 <= 2000)
                     )) +
  geom_histogram(binwidth = 50) +
  scale_x_continuous(limits = c(0, 2000)) +
  labs(x = '本期剩余待还本金') +
  theme(title = element_text(family = 'Kai'))
```

* 图形说明
  - 本期最后记录日以后 剩余待还本金 大多在500元以下

#### 历史正常还款期数
```{r, 历史正常还款期数}
ggplot(aes(x = 历史正常还款期数), data = lc.all) +
  geom_histogram(binwidth = 1) +
  theme(title = element_text(family = 'Kai'))
```

* 图形说明
  - 大多少借款标 正常还款期数小于15期

#### 历史成功借款次数
```{r, 历史成功借款次数}
ggplot(aes(x = 历史成功借款金额), 
       data = subset(lc.all, 
                     历史成功借款金额 < quantile(lc.all$历史成功借款金额, 0.95)) 
       )+ 
  geom_histogram(binwidth = 200) +
  scale_x_continuous(limits = c(0, quantile(lc.all$历史成功借款金额, 0.95)) ) +
  ylim(0, 10000) +
  geom_hline(yintercept=mean(subset(lc.all, 
                     历史成功借款金额 < quantile(lc.all$历史成功借款金额, 
                                  0.95))$历史成功借款金额 ), color="red") +
  theme(title = element_text(family = 'Kai'))
```

* 图形说明
  - 历史成功借款金额 大部分在 2500元以下
  - 平均借款金额4000元左右
  
#### 借款利率 分布
```{r, 借款利率}
ggplot(aes(x = 借款利率), data = lc.all) +
  geom_histogram(binwidth = 1) +
  theme(title = element_text(family = 'Kai'))
```

* 图形说明
  - 借款利率 集中在： 18%、20% 、22%
  
===============================================================================

### 你的数据集结构是什么？
* 年龄：17 ~ 56 岁
* 借贷金额：100 ~ 500000 元
* 借贷期限：1 ~ 24 期
* 借款利率：6.5 ~ 24 %
* 初始评级：A B C D E F 
* 还款状态:
  - 0-未还款，1-已正常还款，2-已逾期还款，3-已提前还清该标全部欠款，4-已部分还款
* 借款类型：电商 普通 其他 APP闪电

### 你的数据集内感兴趣的主要特性有哪些？
* 借款标 最终 的还款状态和那些特征有密切的关系
* 借款人的年龄分布
* 借款金额 和 年龄的关系
* 年龄 和 借款类型 、初始评级的关系
* 借款标的类型 和 最终还款状态 的关系
* 初始评级 和 最终还款状态 的关系

### 你认为数据集内哪些其他特征可以帮助你探索兴趣特点？
* 初始评级
* 年龄
* 认证的特征

### 根据数据集内已有变量，你是否创建了任何新变量？
* 创建新特征如下：
* 合并了手机、视频、学历、征信、淘宝认证 为一列 certification
* lc表中每个借款标的最终还款状态列：repayment_status
* lc表中每个借款标的所有还款期还款状态统计：count_还款状态_2、count_还款状态_1_3

### 在已经探究的特性中，是否存在任何异常分布？你是否对数据进行一些操作，如清洁、调整或改变数据的形式？如果是，你为什么会这样做？
  
* 异常值：
  - 历史正常还款期数 的最大值
  - 历史成功借款金额 的最大值
  - 历史成功借款次数 的最大值
* 数据值改变：
  - "未成功认证" 变成 "0"
  - "成功认证"   变成 "1"
* 数据类型改变：
  - ListingId int 变成 Factor类型

===============================================================================

# 双变量绘图选择

#### 年龄 VS 借款金额
```{r , Bivariate_Plots_Age_VS_LoanMoney}
ggplot(aes(x = 年龄, y = 借款金额), data = lc.all) + 
  geom_line(stat = 'summary', fun.y = median) +
  labs(title='年龄 vs 借款金额', x = '年龄', y = '借款金额') +
  theme(text = element_text(family = 'Kai'), 
        plot.title = element_text(hjust = 0.5, face = 'bold', size = 15))
```

* 图形信息：
  - 20~25岁的借款人员，借款金额增加明显
  - 25岁以后，借款金额上升缓慢，相对稳定



#### 借款金额 VS 借款利率
```{r , Bivariate_Plots_借款金额VS借款利率}
ggplot(aes(x = 借款利率, 
           y = sqrt(借款金额), 
           size=借款利率), 
       data = lc.all) +
  scale_x_continuous(limits = c(8, 25), breaks = seq(8, 25, 3)) +
  scale_y_continuous(limits = c(0, 800), breaks = seq(0, 800, 100)) +
  geom_point(shape=21, position = position_jitter(h=0)) +
  labs(title='借款金额 VS 借款利率', x = '借款利率') +
  theme(text = element_text(family = 'Kai'), 
        plot.title = element_text(hjust = 0.5, face = 'bold', size = 15))

```

* 图形信息：
  - 借款利率主要集中在14%~17%之间
  - 借款金额越高借款利率不是最高


#### 是否首标 VS 初始评级
```{r, Age-VS-firstLoan-PingJi}
ggplot(aes(x = 是否首标, fill=初始评级), data = lc.all) + 
  geom_histogram(aes(y = ..count..), stat = "count") +
  labs(title='是否首标 VS 初始评级', x = '首标') +
  theme(text = element_text(family = 'Kai'), 
        plot.title = element_text(hjust = 0.5, face = 'bold', size = 15))

```

* 图形信息：
  - 首标的比例大概1/3左右，首标初始评级集中大多是D级别
  - 非首标 金额大的初始评级大多是C级。A级、B级比例较少


#### 历史正常还款期数 VS 历史成功借款次数
```{r, Age-VS-RepayType}
ggplot(lc.all, aes(x = 历史成功借款次数, y = 历史正常还款期数)) + 
  geom_point(alpha=1/20 ,position = position_jitter(h=0)) +
  geom_smooth(method = 'lm') +
  scale_x_continuous(limits = c(0, 15), breaks = seq(0, 15, 1)) +
  ylim(0, 42) +
  labs(title='历史正常还款期数 VS 历史成功借款次数') +
  theme(text = element_text(family = 'Kai'), 
        plot.title = element_text(hjust = 0.5, face = 'bold', size = 15))
  
```

* 图形信息：
  - 历史成功借款次数 和 历史正常还款期数 成正相关



#### 年龄 与借款金额 VS 认证类型
```{r, Bivariate_Plots_Age-VS-Money-color-loanType}
ggplot(aes(x = 年龄,fill=借款类型), data = lc.all) + 
  geom_histogram() +
  labs(title='年龄 与借款金额 VS 认证类型') +
  theme(text = element_text(family = 'Kai'), 
        plot.title = element_text(hjust = 0.5, face = 'bold', size = 25))
```

* 图形信息：
  - 各个年轻层，大部分借款类型为：普通、其他

#### 借款期限VS还款状态

```{r, Bivariate_Plots_Age-color-repayType}
p1 <- ggplot(aes(x = 借款期限,fill=repayment_status), data = lc.all) + 
  geom_histogram(binwidth = 1) +
  labs(title='借款期限VS还款状态', y='Count数量') +
  theme(text = element_text(family = 'Kai'), 
        plot.title = element_text(hjust = 0.5, face = 'bold', size = 15))

p2 <- ggplot(aes(x = sum_剩余本金), data = lc.all) + 
  geom_histogram(binwidth = 20) +
  ylim(0, 3500) +
  xlim(600, 2200) +
  labs(title='sum_剩余本金VS还款状态', y='Count数量') +
  theme(text = element_text(family = 'Kai'), 
        plot.title = element_text(hjust = 0.5, face = 'bold', size = 15))

grid.arrange(p1,p2, ncol=2)
```

* 图形信息：
  - 借款期限6期、12期占比比较多。12期的借款，也会导致最终未还款增加
  - 借款期限6期还款、未还款比例接近。6期为最佳借款期
  - 最后记录日 没还清的本金大部分小于1000元


#### 年龄 VS 历史逾期还款期数
```{r, 年龄 VS 历史逾期还款期数}
ggplot(aes(x = 年龄,y = 历史逾期还款期数 ), data = lc.all) +
  geom_point(aes(color=历史逾期还款期数),
             shape=21,
             alpha=1/5,
             position = position_jitter(h=0)) +
  labs(title='年龄 VS 历史逾期还款期数', x = '年龄') +
  theme(text = element_text(family = 'Kai'), 
        plot.title = element_text(hjust = .5))

```

* 图形信息：
  - 40岁之前借款用户，有较高的历史逾期还款期数

# 双变量分析

### 探讨你在这部分探究中观察到的一些关系。这些感兴趣的特性与数据集内其他特性有什么区别？

* 借款人员年龄集中在20 ~ 30岁，20 ~ 25岁借款金额增加明显，25岁以后，相对稳定
* 借款利率主要集中在14%  ~ 17%之间，借款金额越高借款利率反而不是最高
* 首标的比例大概1/3左右，首标初始评级集中大多是D级别，非首标的初始评级大多是C级。A级、B级比例较少
* 历史成功借款次数 和 历史正常还款期数 成正相关，二者有出金作用
* 各个年轻层，大部分借款类型为：普通、其他
* 借款期限6期、12期占比比较多。12期的借款，也会导致最终未还款增加
* 借款期限6期还款、未还款比例接近。6期为最佳借款期
* 最后记录日 没还清的本金大部分小于1000元
* 40岁之前借款用户，有较高的历史逾期还款期数

### 你是否观察到主要特性与其他特性之间的有趣关系？
* 总待还本金、借款期限 越大 不还款的概率越大
* 历史正常还款期数越多 正常还款的概率越大

### 你发现最强的关系是什么？

本期剩余待还本间 和 最终还款的关系 关系最强


===============================================================================

# 多变量绘图选择

#### 年龄 与借款金额 VS 认证类型
```{r, 年龄与借款金额VS认证类型, }
# fill 认证， x 年龄  ， y 借款金额
p1 <- ggplot(aes(x = 年龄, y = sqrt(借款金额)), data = lc.all ) +
  geom_point(aes(color=certification), 
             alpha=1/10,
             position = position_jitter(h=0),
             shape=21) +
  scale_y_continuous(limits = c(0, 100), breaks = seq(0, 100, 10)) +
    labs(title='年龄 与借款金额 VS 认证类型 ', y='0 < sqrt(借款金额) < 100') +
    theme(text = element_text(family = 'Kai'), 
        plot.title = element_text(hjust = 0.5, face = 'bold', size = 15))

p2 <- ggplot(aes(x = 年龄, y = sqrt(借款金额)), data = lc.all ) +
  geom_point(aes(color=certification), 
             position = position_jitter(h=0),
             shape=21) +
  scale_y_continuous(limits = c(100, 200), breaks = seq(100, 200, 10)) +
    labs(title='年龄 与借款金额 VS 认证类型', y='100 < sqrt(借款金额) < 200') +
    theme(text = element_text(family = 'Kai'), 
        plot.title = element_text(hjust = 0.5, face = 'bold', size = 15))


p3 <- ggplot(aes(x = 年龄, y = sqrt(借款金额)), data = lc.all ) +
  geom_point(aes(color=certification), 
             position = position_jitter(h=0),
             shape=21) +
  scale_y_continuous(limits = c(200, 500), breaks = seq(200, 500, 30)) +
    labs(title='年龄 与借款金额 VS 认证类型', y='200 < sqrt(借款金额) < 500') +
    theme(text = element_text(family = 'Kai'), 
        plot.title = element_text(hjust = 0.5, face = 'bold', size = 15))

grid.arrange(p1, p2, p3, ncol=1)
```

* 图形说明
  - 未认证的用户借款金额 都偏低：sqrt(借款金额) < 110
  - 手机认证、视频认证的用户借款金额 较高
  - 视频认证的用户数量很少

#### 借款金额 与 还款状态 VS 初始评级
```{r, Age-VS-Money-color-PingJi}

ggplot(aes(x = repayment_status, y = sqrt(借款金额), color = 初始评级), 
       data = lc.all) + 
  geom_point(alpha=1/5,
             position = position_jitter(h=0)) + 
  scale_color_brewer(type = 'div',
                     guide = guide_legend(title = '初始评级', 
                                          reverse = F,
                                          override.aes = list(alpha = 1, 
                                                              size = 2))) +
  ggtitle('借款金额 与 还款状态 VS 初始评级') +
  theme(text = element_text(family = 'Kai'), 
        plot.title = element_text(hjust = 0.5, face = 'bold', size = 15))

```

* 图形信息（0：未还款。1：已还款）：
  - 未还款的借款标的大多是初始评级较高的借款标
  - 已还款的借款标 B级评级还款金额最多


```{r, Multivariate_Plots_总待还本金与年龄VS还款状态}
ggplot(aes(x = 年龄, y = 总待还本金, color = repayment_status), data = lc.all) + 
  geom_point() + 
  scale_y_log10() +
  scale_color_brewer(type = 'div',
                     guide = guide_legend(title = '最终还款状态', reverse = F,
                                          override.aes = list(alpha = 1, 
                                                              size = 2))) +
  ggtitle('总待还本金与年龄VS还款状态') +
  theme(text = element_text(family = 'Kai'), 
        plot.title = element_text(hjust = 0.5, face = 'bold', size = 15))
```

* 图形说明：
  - 各个年龄层未还款金额大多在10000万元以下


#### 还款状态 与 总待还本金 VS 初始评级
```{r, Multivariate_Plots_还款状态与总待还本金VS初始评级}

ggplot(aes(x = repayment_status, y = sqrt(总待还本金), color = 初始评级), 
       data = lc.all) + 
  geom_point(alpha = 1/5, 
             position = position_jitter()) + 
  scale_y_continuous(limits = c(0, 110), breaks = seq(0, 110, 10)) +
  scale_color_brewer(type = 'div',
                     guide = guide_legend(title = '初始评级', reverse = F,
                                          override.aes = list(alpha = 1, 
                                                              size = 2))) +
  ggtitle('还款状态 与 总待还本金 VS 初始评级') +
  theme(text = element_text(family = 'Kai'), 
        plot.title = element_text(hjust = 0.5, face = 'bold', size = 15))

```

* 图形说明（0：未还款。1：已还款）：
  - 已还款借款标，初始评级也越高
  - 为还款借款标，初始评级多是C、D


#### 年龄 与 总待还金额 VS 认证类型 与 还款状态
```{r, Multivariate_Plots_认证与否与总待还金额VS还款状态}
ggplot(aes(x = 年龄, y = 总待还本金),
       data = lc.all) +
  geom_point(alpha=1/10 ,
             aes(color=certification),
             position = position_jitter(h=0)) +
  facet_wrap(~repayment_status) +
  scale_fill_brewer(type = 'div') +
  scale_x_continuous(breaks = seq(17, 56, 1)) +
  scale_y_continuous(breaks = seq(0, 10000, 500)) +
  labs(title='年龄 与 总待还金额 VS 认证类型 与 还款状态') +
  theme(text = element_text(family = 'Kai'), 
        plot.title = element_text(hjust = 0.5, face = 'bold', size = 15))
```

* 图形说明：
  - 小于25岁的用户视频认证较多
  - 大于40岁的用户手机认证较多，开款金额也较多
  - 大于40岁、手机认证 的用户 还款情况较好

===============================================================================

#### 还款与否 预测模型

```{r repayModel}
lc.all.model <- lc.all

lc.all.model$certification[lc.all.model$certification == "手机认证"] <- "0"
lc.all.model$certification[lc.all.model$certification == "视频认证"] <- "1"
lc.all.model$certification[lc.all.model$certification == "未认证"] <- "2"

lc.all.model$certification <- as.numeric(lc.all.model$certification)
lc.all.model$repayment_status <- as.numeric(lc.all.model$repayment_status)

m1 <- lm(I(repayment_status) ~ I(sum_剩余本金), data = lc.all.model)
m2 <- update(m1, ~ . + count_还款状态_1_3)
m3 <- update(m2, ~ . + 借款期限)
m4 <- update(m3, ~ . + 历史成功借款次数)
m5 <- update(m4, ~ . + certification)
m6 <- update(m5, ~ . + 借款金额)
m7 <- update(m6, ~ . + count_还款状态_2)

mtable(m1, m2, m3, m4, m5, m6, m7)

```


# 多变量分析

###  探讨你在这部分探究中观察到的一些关系。通过观察感兴趣的特性，是否存在相互促进的特性？

* 认证与否结论
  - 未认证的用户借款金额 都偏低：sqrt(借款金额) < 110
  - 手机认证、视频认证的用户借款金额 较高
  - 视频认证的用户数量很少
  
* 初始评级与还款状态
  - 未还款的借款标的初始评级多是C、D，
  - 未还款的借款标的大多是初始评级较高的借款标，初始评估 失误
  - 已还款的借款标 B级评级还款金额最多，初始评级较高
  
* 总未还款资金情况
  - 各个年龄层未还款金额大多在10000万元以下
  
* 年龄层与认证类型与借款金额与最终还款情况 结论 ：
  - 小于25岁的用户视频认证较多
  - 大于40岁的用户手机认证较多，借款金额也较多
  - 大于40岁、手机认证 的用户 还款情况较好



### 这些特性之间是否存在有趣或惊人的联系呢？
* 未认证用户的未还款占比较高
* 年龄越大 有认证 的用户还款记录较好
* 借款标的正常还款、提前还款的其实越好，最终用户还款的概率越大
* 借款期限的多少对最终用户是否还款影响很大

### 选项：你是否创建过数据集的任何模型？讨论你模型的优缺点。

* 创建了模型
* 缺点
  - 没有借款记录的用户不适合模拟
* 优点
  - 有多次借款记录的用户适合模型
------

# 定稿图与总结

### 绘图一
```{r, Plot_One}
ggplot(aes(x = 年龄, y = 借款金额), data = lc.all) + 
  geom_line(stat = 'summary', fun.y = median, color='#099DD9') +
  labs(title='年龄 vs 借款金额', x = '年龄', y = '借款金额') +
  theme(text = element_text(family = 'Kai'), 
        plot.title = element_text(hjust = 0.5, face = 'bold', size = 15))

```

* 绘图一说明：
  - 20~25岁 随年龄增加借款金额增加 ，可能因为上学、踏入社会 消费增加导致
  - 25~56岁 借款金额增长比较稳定 ，可能参加工作、有风险、信用意识

### 绘图二

#### 借款金额 VS 借款利率
```{r , Polt_two_借款金额VS借款利率}
ggplot(aes(x = 借款利率, 
           y = sqrt(借款金额), 
           size=借款利率), 
       data = lc.all) +
  scale_x_continuous(limits = c(8, 25), breaks = seq(8, 25, 3)) +
  scale_y_continuous(limits = c(0, 800), breaks = seq(0, 800, 100)) +
  geom_point(shape=21, position = position_jitter(h=0)) +
  labs(title='借款金额 VS 借款利率', x = '借款利率') +
  theme(text = element_text(family = 'Kai'), 
        plot.title = element_text(hjust = 0.5, face = 'bold', size = 15))

```

* 绘图二说明：
  - 借款利率主要集中在14%~17%之间
  - 借款金额越高借款利率不是最高

### 绘图三

#### 年龄 与 总待还金额 VS 认证类型 与 还款状态
```{r, Plot_three_认证与否与总待还金额VS还款状态}
ggplot(aes(x = 年龄, y = 总待还本金),
       data = lc.all) +
  geom_point(alpha=1/10 ,
             aes(color=certification),
             position = position_jitter(h=0)) +
  facet_wrap(~repayment_status) +
  scale_fill_brewer(type = 'div') +
  scale_x_continuous(breaks = seq(17, 56, 1)) +
  scale_y_continuous(breaks = seq(0, 10000, 500)) +
  labs(title='年龄 与 总待还金额 VS 认证类型 与 还款状态') +
  theme(text = element_text(family = 'Kai'), 
        plot.title = element_text(hjust = 0.5, face = 'bold', size = 15))
```

* 绘图三说明：
  - 小于25岁的用户视频认证较多
  - 大于40岁的用户手机认证较多，开款金额也较多
  - 大于40岁、手机认证 的用户 还款情况较好


### 绘图四

#### 借款金额 与 还款状态 VS 初始评级
```{r, Polt_four}

ggplot(aes(x = repayment_status, y = sqrt(借款金额), color = 初始评级), 
       data = lc.all) + 
  geom_point(alpha=1/2 , position = position_jitter(h=0)) + 
  scale_color_brewer(type = 'div',
                     guide = guide_legend(title = '初始评级', 
                                          reverse = F,
                                          override.aes = list(alpha = 1, 
                                                              size = 2))) +
  ggtitle('借款金额 与 还款状态 VS 初始评级') +
  theme(text = element_text(family = 'Kai'), 
        plot.title = element_text(hjust = 0.5, face = 'bold', size = 15))

```

* 绘图四说明（0：未还款。1：已还款）：
  - 未还款的借款标的大多是初始评级较高的借款标, 初始评级失误导致
  - 已还款的借款标 B级评级还款金额最多，B级标更有利于还款

### 绘图五

#### 借款期限VS还款状态
```{r, Plot_five}
p1 <- ggplot(aes(x = 借款期限,fill=repayment_status), data = lc.all) + 
  geom_histogram(binwidth = 1) +
  labs(title='借款期限VS还款状态', y='Count数量') +
  theme(text = element_text(family = 'Kai'), 
        plot.title = element_text(hjust = 0.5, face = 'bold', size = 15))

p2 <- ggplot(aes(x = sum_剩余本金), data = lc.all) + 
  geom_histogram(binwidth = 20) +
  ylim(0, 3500) +
  xlim(600, 2200) +
  labs(title='sum_剩余本金VS还款状态', y='Count数量') +
  theme(text = element_text(family = 'Kai'), 
        plot.title = element_text(hjust = 0.5, face = 'bold', size = 15))

grid.arrange(p1,p2, ncol=2)
```

* 绘图五说明
  - 借款期限6期、12期占比比较多。12期的借款，也会导致最终未还款增加
  - 借款期限6期还款、未还款比例接近。6期为最佳借款期
  - 最后记录日 没还清的本金大部分小于1000元



### 绘图六

#### 年龄 与借款金额 VS 认证类型
```{r, Plot_six_年龄与借款金额VS认证类型, }
# fill 认证， x 年龄  ， y 借款金额
p1 <- ggplot(aes(x = 年龄, y = sqrt(借款金额)), data = lc.all ) +
  geom_point(aes(color=certification), 
             alpha=1/10,
             position = position_jitter(h=0),
             shape=21) +
  scale_y_continuous(limits = c(0, 100), breaks = seq(0, 100, 10)) +
    labs(title='年龄 与借款金额 VS 认证类型 ', y='0 < sqrt(借款金额) < 100') +
    theme(text = element_text(family = 'Kai'), 
        plot.title = element_text(hjust = 0.5, face = 'bold', size = 15))

p2 <- ggplot(aes(x = 年龄, y = sqrt(借款金额)), data = lc.all ) +
  geom_point(aes(color=certification), 
             position = position_jitter(h=0),
             shape=21) +
  scale_y_continuous(limits = c(100, 200), breaks = seq(100, 200, 10)) +
    labs(title='年龄 与借款金额 VS 认证类型', y='100 < sqrt(借款金额) < 200') +
    theme(text = element_text(family = 'Kai'), 
        plot.title = element_text(hjust = 0.5, face = 'bold', size = 15))


p3 <- ggplot(aes(x = 年龄, y = sqrt(借款金额)), data = lc.all ) +
  geom_point(aes(color=certification), 
             position = position_jitter(h=0),
             shape=21) +
  scale_y_continuous(limits = c(200, 500), breaks = seq(200, 500, 30)) +
    labs(title='年龄 与借款金额 VS 认证类型', y='200 < sqrt(借款金额) < 500') +
    theme(text = element_text(family = 'Kai'), 
        plot.title = element_text(hjust = 0.5, face = 'bold', size = 15))

grid.arrange(p1, p2, p3, ncol=1)
```

* 绘图六说明
  - 未认证的用户借款金额 都偏低：sqrt(借款金额) < 110
  - 手机认证、视频认证的用户借款金额 较高
  - 视频认证的用户数量很少

------

# 反思

- 借款人员需要多认证， 视频认证 有利于 借款人还款
- 未认证的用户借款金额偏高，增加了还款的风险
- 有借款记录的人员，如果 总待还金额 较大，需要谨慎 放贷款
- 有较好 "历史正常还款期数" 的用户 有利于正常 还贷
- 初始评级A、B、C 更有利于还款
- 年龄越大 有认证 的用户还款记录较好
- 借款标的正常还款、提前还款的其实越好，最终用户还款的概率越大
- 借款期限的多少对最终用户是否还款影响很大

# 未来EDA反思

- 未来EDA，加强对特征的提取，提升模型的准确率



